# 请教陈版关于会计准则解释第 1 号

提问人：wangxjiang 时间：2011-05-06 20:26:08
请教关于会计准则解释第 1 号请教陈版，八、企业在股权分置改革过程中持有的限售股权如何进行处理？ 　　答：企业在股权分置改革过程中持有对被投资单位在重大影响以上的股权，应当作为长期股权投资，视对被投资单位的影响程度分别采用成本法或权益法核算；企业在股权分置改革过程中持有对被投资单位不具有控制、共同控制或重大影响的股权，应当划分为可供出售金融资产，其公允价值与账面价值的差额，在首次执行日应当追溯调整，计入资本公积。
此处的公允价值如何确定，是直接引用流通股的市价，还是参照证监会对基金投资于非公开发行股票的计量模型（时间比例法），不知是否有这方面补充规定？
十、企业改制过程中的资产、负债，应当如何进行确认和计量？ 　　答：企业引入新股东改制为股份有限公司，相关资产、负债应当按照公允价值计量，并以改制时确定的公允价值为基础持续核算的结果并入控股股东的合并财务报表。改制企业的控股股东在确认对股份有限公司的长期股权投资时，初始投资成本为投出资产的公允价值及相关费用之和。
该条是否被解释 2 来补充的：
(二)企业进行公司制改制的，应以经评估确认的资产、负债价值作为认定成本，该成本与其账面价值的差额，应当调整所有者权益；
企业的子公司进行公司制改制的，母公司通常应当按照《企业会计准则解释第 1 号》的相关规定确定对子公司长期股权投资的成本，该成本与长期股权投资账面价值的差额，应当调整所有者权益。
意思是只有非公司制（如全面所有制，集体所有制）的改制才必须按评估价值调账？

回答人：chenyiwei
1 、公允价值应当在流通股市价基础上进行一定调整，运用期权定价模型估计出流通股市价中所包含的流通权价值，流通股市价减去流通权的价值就是限售股权于资产负债表日的公允价值。证监会的基金认购非公开发行股份估值模型采用完全的线性模型，虽然简单，但缺点显而易见：一是公允价值的变动未必完全是线性的；二是会导致同一限售股权因为取得成本和取得时间距离解禁日期不同而得出不同的估值结果，这显然是不合理的，因此一般不应采用。
2 、解释 2 号的上述规定应当是对解释 1 号的澄清和补充。即国有非公司制企业改建为公司制企业时方可按评估值调账。在实务中，除了国有非公司制企业公司制改建时调账以外，非同一控制下企业合并中一次性被收购 100 ％股权的被购买方也可按购买日评估值调账，除此之外其他情况应当注意历史成本基础的延续性。